臺灣板橋地方法院刑事判決　　　　　　 100年度易字第2990號
公　訴　人　臺灣板橋地方法院檢察署檢察官
被　　　告　翁俊評
上列被告因違反毒品危害防制條例案件，經檢察官提起公訴（10
0 年度毒偵字第5192號），被告於準備程序進行中就被訴事實為
有罪之陳述，本院裁定進行簡式審判程序並判決如下：
    主  文
翁俊評施用第二級毒品，累犯，處有期徒刑月，如易科罰金，
以新臺幣壹仟元折算壹日。
    事  實
一、翁俊評前於(一)民國97年間，因施用第二級毒品案件，經本院
    以97年度毒聲字第933 號裁定送觀察、勒戒後，認有繼續施
    用毒品傾向，復由本院以97年度毒聲字第1833號裁定施以強
    制戒治，於98年5 月25日停止戒治出所，並經臺灣板橋地方
    法院檢察署檢察官以98年度戒毒偵字第442 號為不起訴處分
    確定；(二)97年間因詐欺案件，經本院以97年度簡字第1115號
    判決判處有期徒刑5 月確定；同年間因竊盜等案件，經本院
    以97年度易字第1106號判決判處有期徒刑7 月、7 月，並定
    應執行刑為有期徒刑1 年確定。前開(二)所示之罪刑，經本院
    以98年度聲字第2656號裁定定應執行刑為有期徒刑1 年4 月
    確定，於99年5 月21日縮刑期滿假釋出監，所餘期間付保護
    管束，而於99年7 月8 日保護管束期滿，假釋未經撤銷而視
    為執行完畢。詎其仍不知悔改，於前揭觀察勒戒、強制戒治
    執行完畢釋放5 年內，復基於施用第二級毒品甲基安非他命
    之犯意，於100 年4 月14日23時55分許為警採集尿液前回溯
    96 小 時內之某時，在新北市三轄區某處，以將第二級毒品
    甲基安非他命置於玻璃球（未扣案）燒烤後，吸食煙氣之方
    式，施用甲基安非他命1 次。因翁俊評為列管毒品調驗人口
    ，於100 年4 月14日23時55分許經其同意採集尿液檢體，經
    送驗結果呈甲基安非他命陽性反應，始悉上情。
二、案經新北市政府警察局三峽分局移送臺灣板橋地方法院檢察
    署檢察官偵查起訴。
    理  由
一、按除被告所犯為死刑、無期徒刑、最輕本刑為3 年以上有期
    徒刑之罪或高等法院管轄第一審案件者外，於前條第1 項程
    序進行中，被告先就被訴事實為有罪之陳述時，審判長得告
    知被告簡式審判程序之旨，並聽取當事人、代理人、辯護人
    及輔佐人之意見後，裁定進行簡式審判程序，刑事訴訟法第
    273 條之1 第1 項定有明文。本件被告翁俊評所犯毒品危害
    防制條例第10條第2 項之施用第二級毒品罪，非屬最輕本刑
    為3 年以上有期徒刑之罪，且被告於本院100 年10月5 日準
    備程序進行中，已就被訴之事實為有罪之陳述，經本院告知
    被告簡式審判程序之旨後，被告及公訴人均同意改依簡式審
    判程序審理，本院乃依上揭規定，裁定本件進行簡式審判程
    序，合先敘明。
二、上揭犯罪事實，業據被告翁俊評坦承不諱（見本院卷第18頁
    反面、第19頁反面），又其於經警查獲後所採集之尿液檢體
    ，經台灣檢驗科技股份有限公司以氣相層析質譜儀法鑑定結
    果，呈安非他命類（甲基安非他命）陽性反應，有應受尿液
    採驗人尿液檢體採集送驗紀錄表（尿液檢體編號：Ｚ0000000
    00000 ）及該公司出具之濫用藥物檢驗報告（報告日期：20
    11/5/4，報告編號：UL/2011/00000000）各1 份附卷可稽，
    足認被告自白應與事實相符，堪予採信。
三、按觀察、勒戒或強制戒治執行完畢釋放後，5 年內再犯第10
    條之罪者，檢察官應依法追訴，毒品危害防制條例第23條第
    2 項定有明文。經查，被告於97年間，因施用第二級毒品案
    件，經本院以97年度毒聲字第933 號裁定送觀察、勒戒後，
    認有繼續施用毒品傾向，復由本院以97年度毒聲字第1833號
    裁定施以強制戒治，於98年5 月25日停止戒治出所，並經臺
    灣板橋地方法院檢察署檢察官以98年度戒毒偵字第442 號為
    不起訴處分確定，此有臺灣高等法院被告前案紀錄表1 份在
    卷可參，其於觀察勒戒、強制戒治執行完畢後5 年內再犯毒
    品危害防制條例第10條之罪，與毒品危害防制條例第23條第
    2 項之起訴條件符合。綜上，本件事證明確，被告犯行堪以
    認定，應予依法論科。
四、核被告翁俊評所為，係犯毒品危害防制條例第10條第2 項之
    施用第二級毒品罪。其於施用前持有第二級毒品甲基安非他
    命之低度行為，應為施用之高度行為所吸收，不另論罪。被
    告有事實欄所載曾因施用毒品經觀察勒戒、強制戒治執行完
    畢及法院判處罪刑確定之紀錄，有臺灣高等法院被告前案紀
    錄表1 份在卷可查，其於有期徒刑執行完畢後5 年以內，故
    意再犯本件有期徒刑以上之罪，應依刑法第47條第1 項之規
    定加重其刑。爰審酌被告前有施用毒品前科，有前開前案紀
    錄表可參，未思改過自新，竟再為本件施用毒品犯行，顯然
    先前所受保安處分，未收矯治、警惕之效，被告既無確實戒
    毒之決心，已難自拔，自應施以相當之刑罰，以期收教化之
    功能，兼衡其自知事證明確而坦承施用犯行，且其施用毒品
    犯行所生危害，主要以自戕身心健康為主，對於他人生命、
    身體、財產等法益，尚未查得重大直接危害等一切情狀，量
    處如主文所示之刑，並諭知易科罰金之折算標準，以示懲儆
    。至被告為前揭犯行所持用之玻璃球1 個並未扣案，遍查全
    卷既無證據資料足資證明前開物品仍現實存在，又該物品亦
    非屬違禁物或本院應義務沒收之物，故為免造成執行困難，
    爰不予宣告沒收，附此敘明。
據上論斷，應依刑事訴訟法第273 條之1 第1 項、第299 條第1
項前段，毒品危害防制條例第10條第2 項，刑法第11條前段、第
47條第1項、第41條第1 項前段，判決如主文。
本案經檢察官高智美到庭執行職務。
中    華    民    國   100    年    10    月    21    日
                    刑事第二十庭  法  官  傅明華
上列正本證明與原本無異。
如不服本判決，應於判決送達後10日內敘明上訴理由，向本院提
出上訴狀 (應附繕本) ，上訴於臺灣高等法院。其未敘述上訴理
由者，應於上訴期間屆滿後20日內向本院補提理由書「切勿逕送
上級法院」。
                                  書記官  蔡一如
中    華    民    國   100    年    10    月    21    日
附錄本件論罪科刑法條全文：
毒品危害防制條例第10條
施用第一級毒品者，處 6 月以上 5 年以下有期徒刑。
施用第二級毒品者，處 3  年以下有期徒刑。